臺灣高雄地方法院刑事判決　　　　　　　　　　　　　九十年度訴字第一六六號
　　公　訴　人　臺灣高雄地方法院檢察署檢察官
　　被　　　告　甲○○
　　選任辯護人　江雍正律師
　　　　　　　　陳慧錚
　　　　　　　　吳世敏
右列被告因違反槍砲彈藥刀械管制條例案件，經檢察官提起公訴（九十年度偵字第一
○一七○號），本院判決如左：
    主  文
甲○○連續未經許可，製造可發射子彈具有殺傷力之金屬玩具手槍，處有期徒刑伍年
陸月，併科罰金新臺幣貳拾萬元，罰金如易服勞役，以罰金總額與陸個月之日數比例
折算。
扣案如附表一所示之槍枝、子彈、附表二所示改造之半成品、附表三所示改造槍枝、
子彈之工具，均沒收。
    事  實
一、甲○○基於概括之犯意，自民國九十年五月間某日起，未經許可，連續在高雄縣
    路竹鄉○○路二七七巷二之三號右側五十公尺其所經營之車床工廠內，以教導式
    電腦車床、鑽床、規度尺、游標卡尺及銼刀等工具，製造可發射子彈且具有殺傷
    力之仿ＢＥＲＥＴＴＡ廠半自動手槍製造之金屬玩具手槍一枝（含彈匣一個，槍
    枝管制編號0000000000號）、具殺傷力之制式口徑九ＭＭ子彈二顆及
    土造子彈一顆，另仿ＢＥＲＥＴＴＡ廠半自動手槍製造之金屬玩具手槍六枝、仿
    ＣＯＬＴ廠半自動手槍製造之玩具手槍一枝、子彈三十四顆、工業用子彈二盒、
    子彈彈頭一百零九顆、子彈彈殼五百八十九顆，因尚未製造完成而不具有殺傷力
    ，嗣於九十年五月二十四日下午三時十五分許，為警持臺灣高雄地方法院檢察署
    檢察官核發之搜索票在上址搜索而查獲，並扣得上開不具有殺傷力之玩具手槍半
    成品三枝、子彈二十二顆、子彈彈頭三十四顆、子彈彈殼四百二十七顆、子彈底
    火一盒、金屬管三支、實心金屬九支、柱狀實心金屬九十一顆、已擊發彈殼五顆
    、教導式電腦車床二台、鑽床三台、規度尺、游標卡尺及銼刀各一支等物，並循
    線在高雄縣路竹鄉○○路一五○巷六號甲○○租處內扣得上開具有殺傷力之仿Ｂ
    ＥＲＥＴＴＡ廠半自動手槍製造之金屬玩具手槍一枝（含彈匣一個，槍枝管制編
    號0000000000號）、具殺傷力之制式口徑九ＭＭ子彈二顆、不具有殺
    傷力之玩具手槍半成品四枝、彈匣五個、子彈十二顆、工業用子彈一盒、子彈彈
    頭七十五顆、子彈彈殼一百六十三顆、子彈底火三盒、四片、實心金屬九支及改
    造工具一批等物。
二、案經高雄縣警察局移送臺灣高雄地方法院檢察署檢察官偵查起訴。
    理  由
一、訊據被告固坦承有於右揭時間為警在其經營之車床工廠及租處內查獲上開手槍、
    手槍半成品、彈匣、子彈、彈頭及彈殼等物之事實，惟矢口否認有何違反槍砲彈
    藥刀械管制條例之犯行，辯稱：那批槍彈是乙○○的朋友林鴻毅拿來說是乙○○
    寄放的，本來是放在工廠內，後來工廠出入不方便才拿回家放，散落在工廠的東
    西是伊工作的零件，扣案之槍管是油壓機的材料，滑套是虎鉗的模具，槓桿是扳
    手的零件，彈殼分別是做櫥櫃把手的零件、子彈飾品及空油壓氣的零件，子彈材
    料是空油壓氣的接頭，底火四片是玩具手槍所用的，均不是用來作槍彈的云云。
    經查：
  (一)右揭被告甲○○如何製造子彈之事實，業據被告於警訊時供承：伊幫綽號「阿財
    」之男子已經完成三十五顆子彈，綽號「阿財」之男子已經取走，剩下的半成品
    及材料已被警方查獲，綽號「阿財」之男子拿二顆模型子彈給伊作樣本，伊即將
    銅條依模型子彈尺寸切割後，用鑽床製造彈殼，再用教導式電腦車床製造彈頭等
    語屬實（見九十年五月二十四日警訊筆錄），且有扣案之子彈、彈頭及彈殼等物
    可資佐證，雖被告嗣後於本院審理時供稱：該彈殼及彈頭係人家委託伊做櫥櫃把
    手的零件及子彈的飾品云云，並提出櫥櫃把手及子彈飾品成品，然與其於警訊時
    所述之情節已不相符，且僅空言泛稱扣案之彈頭及彈殼係作上開用途，而未提出
    他人委託其製造上開把手、子彈飾品之證據供本院查證；再參以被告茍若於上開
    工廠內加工製造櫥櫃把手的零件及子彈的飾品，則受僱於被告甲○○之同案被告
    蘇梁嘉鳳豈有不知上開扣案之彈頭及彈殼係作上開用途，而於警訊、偵查中均供
    稱不知情，伊只負責車螺絲等語之理，是被告甲○○翻異前詞之所辯，要屬事後
    卸責之詞，不足採信。
  (二)又被告於警訊時及偵查中初訊時均供稱：查扣之槍彈係綽號「阿財」（即乙○○
    ）拿來放的等語（見九十年五月二十四日警訊筆錄、九十年五月二十五日訊問筆
    錄），嗣於九十年七月十九日偵查中經檢察官提訊證人乙○○，證人乙○○當庭
    證稱：並無拿一批槍彈寄放在被告處，亦無委託被告改造槍彈等語，被告即改稱
    ：該批東西是乙○○小弟叫鴻毅拿來的，說是乙○○要伊拿來的等語，再於本院
    審理時供稱：係乙○○的朋友林鴻毅說要先放在伊這邊，說是阿財的等語（見九
    十年九月十八日審判筆錄），然被告並未提供林鴻毅之真實年籍資料供本院查證
    ，且經本院函詢臺灣高雄看守所有無林鴻毅此人在監，臺灣高雄看守所函覆本院
    稱臺灣高雄看守所、臺灣高雄監獄、高雄分監均未曾羈押或執行林鴻毅此人，有
    該所九十年九月二十四日高所坤總名字第一一六六號函一紙在卷可參，且被告對
    於該批槍彈之來源究係乙○○所寄放，亦或係林鴻毅所寄放，於警訊、偵查中及
    本院審理時前後供述不一，其所辯該批槍彈之來源是否屬實，已有可議，再衡諸
    常情，手槍、子彈並非一般物品，且查獲之手槍及子彈數量並非少數，被告焉有
    任人隨意寄放之理，況且警方於被告工廠大門左前方約五公尺處，發現五顆已擊
    發過之彈殼，有該已擊發之彈殼五顆扣案可資佐證，顯見被告確有在其經營之工
    廠內製造手槍、子彈，並於該處試射以測試手槍、子彈性能之行為無訛。
  (三)另扣案之上開手槍、子彈、彈頭、彈殼及槍彈材料經送內政部警政署刑事警察局
    以性能檢驗法、試射法鑑驗結果，送鑑改造手槍一枝（槍枝管制編號0000
    000000號），認係仿ＢＥＲＥＴＴＡ廠半自動手槍製造之金屬玩具手槍換
    裝土造金屬槍管而成，機械性能良好，認具殺傷力；送鑑制式子彈二顆，認均
    係制式口徑九ＭＭ子彈，彈底標記均為「ＴＡ9mm-96」，認均具殺傷力；送鑑
    銅彈頭七十五顆，認均係直徑約九ＭＭ之圓錐狀土造金屬彈頭；送鑑改造子彈
    三十五顆，其中二十八顆認均係土造子彈，均具直徑約十ＭＭ之圓錐狀金屬彈頭
    ，試射九顆，一顆可擊發，認具殺傷力，八顆無法擊發，認不具殺傷力；其中七
    顆認均係土造子彈，均具直徑約八ＭＭ之圓錐狀金屬彈頭，試射二顆，均無法擊
    發，認不具殺傷力；送鑑改造手槍七枝，其中一枝（槍枝管制編號00000
    00000號），認係仿ＢＥＲＥＴＴＡ廠半自動手槍製造之金屬玩具手槍，未
    發現改造之情形，槍管為金屬材質，內具阻鐵，無法發射子彈，認不具殺傷力；
    其中一枝（槍枝管制編號0000000000號），認係仿ＣＯＬＴ廠半自動
    手槍製造之玩具槍金屬槍身；其中一枝（槍枝管制編號0000000000號
    ），認係仿ＢＥＲＥＴＴＡ廠半自動手槍製造之玩具槍金屬槍身及滑套；其中一
  枝（槍枝管制編號0000000000號），認係仿ＢＥＲＥＴＴＡ廠半自動
    手槍製造之玩具槍金屬槍身及滑套；其中一枝（槍枝管制編號00000000
    00號），認係仿ＢＥＲＥＴＴＡ廠半自動手槍製造之玩具槍金屬槍身及滑套；
    其中一枝（槍枝管制編號0000000000號），認係仿ＢＥＲＥＴＴＡ廠
    半自動手槍製造之玩具槍金屬槍身及滑套；其中一枝（槍枝管制編號00000
    00000號），認係仿ＢＥＲＥＴＴＡ廠半自動手槍製造之玩具槍金屬槍身；
    送鑑改造彈殼一百二十五顆，其中三十四顆認係玩具槍金屬空彈殼；其中九十
    一顆認係土造金屬空彈殼；送鑑銅彈頭三十四顆，認均係直徑約十一‧五ＭＭ
    之圓錐狀土造金屬彈頭；送鑑工業用子彈二盒，認均係口徑○‧二七吋建築工
    業用彈，具底火及火藥，惟均不具金屬彈頭，認均不具殺傷力；送鑑子彈彈殼
    二百十顆，認均係長約十七‧六ＭＭ、直徑八‧五ＭＭ之圓柱狀空心金屬；送
    鑑子彈彈殼二百十六顆，認均係長約二十二‧五ＭＭ、直徑十二‧五ＭＭ之圓柱
    實心金屬；送鑑各式子彈材料九十一顆，其中四十六個認均係長約二十二‧六
    ＭＭ、直徑約十二ＭＭ之柱狀實心金屬；其中四十五個認均係長約三十四‧五Ｍ
    Ｍ、直徑約九‧七ＭＭ之柱狀實心金屬；送鑑改造槍管九枝，認均係長約九十
    五ＭＭ、直徑約十三‧五ＭＭ（圓形管狀部分）具槍外型之實心金屬；送鑑打
    通槍管二枝，其中一枝認係長約九十六ＭＭ、內徑約九ＭＭ、外徑約為十三‧五
    ＭＭ之金屬管；其中一枝認係長約八十八ＭＭ、內徑約八ＭＭ、外徑約為十二Ｍ
    Ｍ之金屬管；送鑑改造鋁合金彈殼三十八顆，認均係玩具槍金屬空彈殼；送
    鑑試射彈殼五顆，認均係土造金屬空彈殼；送鑑彈匣五個，認均係玩具槍金屬
    彈匣；送鑑槍機一個，認係長約四十七ＭＭ、直徑約十五ＭＭ之實心金屬；
    送鑑烏茲槍滑套三枝，認均係長約一五○ＭＭ、寬約二十四ＭＭ、高約三十一Ｍ
    Ｍ之長立方形實心金屬；送鑑烏茲槍槓桿五枝，認均係長約一七○ＭＭ、直徑
    約為十ＭＭ之柱狀實心金屬條；送鑑槍管材料一枝，認係長約八十八ＭＭ、內
    徑約為八ＭＭ、外徑約為十二ＭＭ之金屬管；送鑑手槍零件二包，認均係金屬
    彈簧、玩具槍金屬擊鎚、玩具槍塑膠槍機及玩具槍金屬滑蓋扣等零件；送鑑底
    火四片，認均係玩具槍用之底火帽；送鑑底火三盒，認均係玩具槍用之底火片
    ，此有該局九十年六月十八日刑鑑字第八二三七五號鑑驗通知書一紙在卷可憑，
    且經本院再將上開通知書上編號、、至、至所示之物送內政部警政
    署刑事警察局鑑驗是否足供作為製造槍彈材料，該局函覆本院稱編號至、
    至所示之物，認均可供作為製造槍、彈之材料，惟依現狀，認均無法供組成完
    整之槍、彈，編號、所示之物認均可供作為製造子彈之材料，編號所示之
    物，認均可供作為製造槍枝之材料，有該局九十一年一月九日九十年刑鑑字第一
    七八○號函一紙在卷可參，足見被告於工廠及租處為警所查獲之上開彈頭、彈殼
    及金屬材料均係為製造槍彈所用之材料。此外，復有搜索票、執行搜索報告、搜
    索扣押證明筆錄、現場照片等附卷可稽及扣案之教導式電腦車床二台、鑽床三台
    、規度尺、游標卡尺及銼刀各一支可資佐證。
  (四)綜上所述，被告前開否認犯行之所辯，顯係事後飾卸之詞，委無足採。本件事證
    明確，被告犯行洵堪認定。
二、核被告甲○○所為，係犯槍砲彈藥刀械管制條例第十一條第一項未經許可製造可
    發射子彈具有殺傷力之玩具金屬手槍罪、第十一條第五項未經許可製造可發射子
    彈具有殺傷力之玩具金屬手槍未遂罪、第十二條第一項未經許可製造子彈罪、第
    十二條第五項（起訴書誤載為第四項）未經許可製造子彈未遂罪。被告持有經改
    造槍枝、子彈之低度行為，均已為製造槍枝、子彈之高度行為所吸收，均不另論
    罪。被告先後多次改造完成玩具金屬手槍及改造未完成玩具金屬手槍之犯行，均
    時間緊接，犯罪構成要件相同，顯係基於概括之犯意反覆為之，為連續犯，應論
    以一較重之未經許可製造其他可發射子彈具有殺傷力之玩具金屬手槍既遂罪，並
    依法加重其刑。被告改造完成之子彈，及改造未完成之子彈部分，亦均時間緊接
    ，犯罪構成要件相同，顯係基於概括之犯意反覆為之，為連續犯，應論以一較重
    之未經許可製造子彈既遂罪，並依法加重其刑。而被告一個連續製造行為所犯連
    續製造槍械、連續製造子彈罪，均係一行為觸犯數罪名，為想像競合犯，應從一
    重之連續未經許可製造可發射子彈具有殺傷力之玩具金屬手槍罪處斷。又公訴人
    雖未就製造手槍未遂罪部分事實提起公訴，然該部分事實與公訴人起訴之犯罪事
    實具有連續犯之裁判上一罪關係，為起訴效力所及，本院自應併予審理，附此敘
    明。爰審酌邇來台灣地區槍彈氾濫，不法之徒每每擁槍自重，輕則用之恐嚇勒索
    、欺壓善良，重則持以搶劫、擄人勒贖、殺人，致使一般民眾聞槍色變，被告改
    造並持有數量龐大之槍、彈，足以嚴重破壞社會秩序，對治安造成之危害甚鉅及
    犯後仍飾詞卸責之態度等一切情狀，量處如主文所示之刑，並諭知罰金部分以罰
    金總額與六個月之日數比例折算，以資懲儆。扣案如附表一所示之槍枝、子彈，
    均係違禁物，均應依刑法第三十八條第一項第一款宣告沒收。而附表二所示改造
    之半成品，雖非屬於槍砲彈藥刀械管制條例所公告查禁之主要零組件，復非槍砲
    彈藥刀械管制條例所列管之爆裂物，亦均無殺傷力，惟仍係因被告犯罪所用之物
    ，均應依刑法第三十八條第一項第二款宣告沒收。另如附表三所示改造槍枝、子
    彈之工具，均係供犯罪所用之物，且均為被告所有之物，業據被告供明在卷，亦
    均應依刑法第三十八條第一項第二款規定併予宣告沒收。至扣案如附表四所示之
    子彈均業已擊發而無殺傷力，均非違禁物；附表五所示之工具，被告否認為其所
    有，且均查無其他證據足證為被告所有供犯罪所用之物，故均不予宣告沒收，併
    此敘明。
三、又按槍砲彈藥刀械管制條例第十九條關於強制工作之規定，已於九十年十一月十
    四日經總統公布施行、並於同年月十六日生效之槍砲彈藥刀械管制條例修正案中
    刪除，被告犯罪時間雖在上開條文修正刪除生效前，然依刑法第二條第二項規定
    ，應適用裁判時之法律，而裁判時槍砲彈藥刀械管制條例第十九條業既已刪除，
    爰不再予以適用，併此敘明。
據上論斷，應依刑事訴訟法第二百九十九條第一項前段，槍砲彈藥刀械管制條例第十
一條第一項、第五項、第十二條第一項、第五項、刑法第二條第二項、第十一條前段
、第五十六條、第五十五條、第四十二條第三項、第三十八條第一項第一款、第二款
，罰金罰鍰提高標準條例第二條，判決如主文。
中      華      民      國    九十一    年      七      月    二十六    日
                                    臺灣高雄地方法院刑事第一庭
                                        法  官     陳玉聰
右正本證明與原本無異。
如不服本判決，應於判決送達後十日內，向本院提出上訴狀。
                                        書記官     鄭淑臻
中    華    民    國    九十一    年      七      月        二十九      日
附表一：手槍、子彈
┌──┬───────────────────────────┬────┐
│編號│物品名稱                                              │  數量  │
├──┼───────────────────────────┼────┤
│一  │送鑑改造手槍一枝（槍枝管制編號0000000000號）│        │
│    │，認係仿ＢＥＲＥＴＴＡ廠半自動手槍製造之金屬玩具手槍換│  一枝  │
│    │裝土造金屬槍管而成，機械性能良好，認具殺傷力。（含彈匣│        │
│    │一個）                                                │        │
├──┼───────────────────────────┼────┤
│二  │送鑑制式子彈二顆，認均係制式口徑九ＭＭ子彈，彈底標記均│  二顆  │
│    │為「ＴＡ9mm-96」，認均具殺傷力。                      │        │
└──┴───────────────────────────┴────┘
附表二：改造之半成品
┌──┬───────────────────────────┬────┐
│編號│物品名稱                                              │  數量  │
├──┼───────────────────────────┼────┤
│一  │半成品手槍                                            │  七枝  │
│    │（槍枝管制編號0000000000號），認係仿ＢＥＲ│        │
│    │  ＥＴＴＡ廠半自動手槍製造之金屬玩具手槍，未發現改造之│        │
│    │  情形，槍管為金屬材質，內具阻鐵，無法發射子彈，認不具│        │
│    │  殺傷力。                                            │        │
│    │（槍枝管制編號0000000000號），認係仿ＣＯＬ│        │
│    │  Ｔ廠半自動手槍製造之玩具槍金屬槍身。                │        │
│    │（槍枝管制編號0000000000號），認係仿ＢＥＲ│        │
│    │  ＥＴＴＡ廠半自動手槍製造之玩具槍金屬槍身及滑套。    │        │
│    │（槍枝管制編號0000000000號），認係仿ＢＥＲ│        │
│    │  ＥＴＴＡ廠半自動手槍製造之玩具槍金屬槍身及滑套。    │        │
│    │（槍枝管制編號0000000000號），認係仿ＢＥＲ│        │
│    │  ＥＴＴＡ廠半自動手槍製造之玩具槍金屬槍身及滑套。    │        │
│    │（槍枝管制編號0000000000號），認係仿ＢＥＲ│        │
│    │  ＥＴＴＡ廠半自動手槍製造之玩具槍金屬槍身及滑套。    │        │
│    │（槍枝管制編號0000000000號），認係仿ＢＥＲ│        │
│    │  ＥＴＴＡ廠半自動手槍製造之玩具槍金屬槍身。          │        │
├──┼───────────────────────────┼────┤
│二  │半成品彈匣                                            │        │
│    │送鑑彈匣五個，認均係玩具槍金屬彈匣。                  │  五個  │
├──┼───────────────────────────┼────┤
│三  │半成品槍管                                            │        │
│    │送鑑改造槍管九枝，認均係長約九十五ＭＭ、直徑約十三‧│  九枝  │
│    │  五ＭＭ（圓形管狀部分）具槍外型之實心金屬。          │        │
│    │送鑑打通槍管二枝，其中一枝認係長約九十六ＭＭ、內徑約│  二枝  │
│    │  九ＭＭ、外徑約為十三‧五ＭＭ之金屬管；其中一枝認係長│        │
│    │  約八十八ＭＭ、內徑約八ＭＭ、外徑約為十二ＭＭ之金屬管│        │
││  。                                                  │        │
├──┼───────────────────────────┼────┤
│四  │半成品子彈                                            │        │
│    │送鑑改造子彈三十四顆，其中二十七顆認均係土造子彈，均│三十四顆│
│    │  具三十四直徑約十ＭＭ之圓錐狀金屬彈頭，認不具殺傷力；│        │
│    │  其中七顆認均係土造子彈，均具直徑約八ＭＭ之圓錐狀金屬│        │
│    │  彈頭，試射二顆，均無法擊發，認不具殺傷力。          │        │
│    │送鑑工業用子彈二盒，認均係口徑○‧二七吋建築工業用彈│  二盒  │
│    │  ，具底火及火藥，惟均不具金屬彈頭，認均不具殺傷力。  │        │
│    │送鑑銅彈頭七十五顆，認均係直徑約九ＭＭ之圓錐狀土造金│七十五顆│
│    │  屬彈頭。                                            │        │
│    │送鑑銅彈頭三十四顆，認均係直徑約十一‧五ＭＭ之圓錐狀│三十四顆│
│    │  土造金屬彈頭。                                      │        │
│    │送鑑改造彈殼一百二十五顆，其中三十四顆認係玩具槍金屬│一百二十│
│    │  空彈殼；其中九十一顆認係土造金屬空彈殼。            │五顆    │
│    │送鑑子彈彈殼二百十顆，認均係長約十七‧六ＭＭ、直徑八│二百十顆│
│    │  ‧五ＭＭ之圓柱狀空心金屬。                          │        │
│    │送鑑子彈彈殼二百十六顆，認均係長約二十二‧五ＭＭ、直│二百十六│
│    │  徑十二‧五ＭＭ之圓柱實心金屬。                      │顆      │
│    │送鑑改造鋁合金彈殼三十八顆，認均係玩具槍金屬空彈殼。│三十八顆│
└──┴───────────────────────────┴────┘
附表三：改造槍枝、子彈之工具，惟非係公告查禁之主要零組件部分
┌──┬───────────────────────────┬────┐
│編號│物品名稱                                              │  數量  │
├──┼───────────────────────────┼────┤
│一  │送鑑各式子彈材料九十一顆，其中四十六個認均係長約二十二│九十一顆│
│    │‧六ＭＭ、直徑約十二ＭＭ之柱狀實心金屬；其中四十五個認│        │
│    │均係長約三十四‧五ＭＭ、直徑約九‧七ＭＭ之柱狀實心金屬│        │
│    │。                                                    │        │
├──┼───────────────────────────┼────┤
│二  │送鑑滑套三枝，認均係長約一五○ＭＭ、寬約二十四ＭＭ、高│  三枝  │
│    │約三十一ＭＭ之長立方形實心金屬。                      │        │
├──┼───────────────────────────┼────┤
│三  │送鑑槓桿五枝，認均係長約一七○ＭＭ、直徑約為十ＭＭ之柱│  五枝  │
│    │狀實心金屬條。                                        │        │
├──┼───────────────────────────┼────┤
│四  │送鑑槍管材料一枝，認係長約八十八ＭＭ、內徑約為八ＭＭ、│  一枝  │
│    │外徑約為十二ＭＭ之金屬管。                            │        │
├──┼───────────────────────────┼────┤
│五  │送鑑底火四片，認均係玩具槍用之底火帽。                │  四片  │
├──┼───────────────────────────┼────┤
│六  │送鑑底火三盒，認均係玩具槍用之底火片。                │  三盒  │
├──┼───────────────────────────┼────┤
│七  │教導式電腦車床                                        │  二台  │
├──┼───────────────────────────┼────┤
│八  │鑽床                                                  │  三台  │
├──┼───────────────────────────┼────┤
│九  │規度尺                                                │  一支  │
├──┼───────────────────────────┼────┤
│十  │游標卡尺                                              │  一支  │
├──┼───────────────────────────┼────┤
│十一│銼刀                                                  │  一支  │
└──┴───────────────────────────┴────┘
附表四：業已擊發無殺傷力之子彈
┌──┬───────────────────────────┬────┐
│編號│物品名稱                                              │  數量  │
├──┼───────────────────────────┼────┤
│一  │送鑑改造子彈一顆，係土造子彈，具直徑約十ＭＭ之圓錐狀金│  一顆  │
│    │屬彈頭，試射可擊發，認具殺傷力。                      │        │
├──┼───────────────────────────┼────┤
│二  │送鑑試射彈殼五顆，認均係土造金屬空彈殼。              │  五顆  │
└──┴───────────────────────────┴────┘
附表五：其他工具
┌──┬───────────────────────────┬────┐
│編號│物品名稱                                              │  數量  │
├──┼───────────────────────────┼────┤
│一  │送鑑槍機一個，認係長約四十七ＭＭ、直徑約十五ＭＭ之實心│  一個  │
│    │金屬。                                                │        │
├──┼───────────────────────────┼────┤
│二  │送鑑手槍零件二包，認均係金屬彈簧、玩具槍金屬擊鎚、玩具│  二包  │
│    │槍塑膠槍機及玩具槍金屬滑蓋扣等零件。                  │        │
└──┴───────────────────────────┴────┘
附錄本判決論罪科刑法條全文：
槍砲彈藥刀械管制條例第十一條第一項、第五項
未經許可，製造、販賣或運輸第四條第一項第一款所稱其他可發射金屬或子彈具有殺
傷力之各式槍砲者，處五年以上有期徒刑，併科新臺幣一千萬元以下罰金。
第一項至第三項之未遂犯罰之。
槍砲彈藥刀械管制條例第十二條第一項、第五項
未經許可製造、販賣或運輸子彈者，處一年以上七年以下有期徒刑，併科新臺幣五百
萬元以下罰金。
第一項至第三項之未遂犯罰之。
